【裁判字號】    88,易,2888
【裁判日期】    890331
【裁判案由】    贓物
【裁判全文】
臺灣臺北地方法院刑事判決                        八十八年度易字第二八八八號
    公  訴  人  臺灣桃園地方法院檢察署檢察官
    被      告  甲○○
右列被告因贓物案件，經檢察官提起公訴（台灣桃園地方法院檢察署八十七年度偵字
第一六一一三號），經臺灣桃園地方法院以管轄錯誤判決移送本院審理（台灣桃園地
方法院八十八年度易字第九二一號），本院判決如左：
    主  文
甲○○收受贓物，處有期徒刑肆月，如易科罰金，以佰元折算壹日。
    事  實
一、甲○○曾於民國八十五年間因違反麻醉藥品管理條例及竊盜案件，經本院八十五
    年度易字第七六四六號判決分別判處有期徒刑六月及八月，並定執行刑為有期徒
    刑一年確定，復於八十六年間因違反麻醉藥品管理條例案件，經本院八十六年度
    易字第二二六六號判決判處有期徒刑六月確定，迄於八十七年一月二十六日因假
    釋出監，而於八十七年九月十日縮刑期滿執行完畢（尚不構成累犯），猶不知悔
    改，竟於八十七年六月九日上午十時許，在台北縣新店市○○○○道路附近，明
    知真實姓名年籍不詳綽號「雨剛」之成年男子所駕駛之車牌號碼ＫＯ－五九四九
    號自小客車（該車係丙○○所有置於台北市○○街堤岸旁，而於八十七年六月四
    日失竊）係來路不明之贓物，竟向綽號「雨剛」之成年男子借得該車供己代步使
    用而收受之，旋於八十七年六月二十日下午五時，其駕駛該車搭載不知情之乙○
    ○，在桃園縣桃園市虎頭山公園旁之公十四停車場，為警查獲，並扣得上述贓車
    及汽車鑰匙一支。
二、案經桃園縣警察局桃園分局報請台灣桃園地方法院檢察署檢察官偵查起訴，經台
    灣桃園地方法院以管轄錯誤移送本院審理。
    理  由
一、訊據被告甲○○固不否認有於右揭時、地駕駛被害人丙○○所有之ＫＯ－五九四
    九號自小客車為警查獲等事實，惟矢口否認有何收受贓物之犯行，辯稱：其不知
    該車是贓物云云。經查，本件被告自綽號「雨剛」之成年男子處取得之上開車輛
    ，確係被害人丙○○所有置於台北市○○街堤岸旁，而於八十七年六月四日失竊
    之物，業經被害人丙○○分別於警訊及本院調查時證述無訛，並有車輛竊盜、車
    牌失竊資料個別查詢報表－查詢車輛認可資料及被害人丙○○所立具之贓物領據
    各一份在卷可稽，是被告所取得之上開車輛確屬他人失竊之贓物。次查，被告於
    本院八十八年十二月二十日調查中供稱：「（問：有無詢問『雨剛』車從何來？
    ）因他身材高大，但車很小，所以他把車借我時，我看很可疑，問他，他說那是
    他妹換了不用的車，因他妹剛換車。」、「（問：你向他借用車幾天？）二、三
    天，但沒約在何地還車，只說要還時，再打行動給他。」、「（問：借時知否或
    懷疑其為贓車？）我看有行照，對了一下車號，就沒懷疑，但行照上姓名我沒注
    意看，不知是否為男性或女性，亦不知是否為『雨剛』，沒想那麼多。」等語，
    被告若非懷疑上開車輛之來源，當無查看車輛行照之必要，然其於查看行照時竟
    未加以核對車輛所有人資料，顯不符常情；又被告倘確曾查核車輛行照，自無於
    其為警查獲時未能供明交付車輛之人之真實姓名以供查證之理；參諸被告於警訊
    中自承：「是八十七年六月九日十時許，我開始開了這部車，在開車時，我心裡
    就知道該車是贓車了，因為要當交通工具使用。」等語，其主觀上對該車難謂無
    贓物之認識。是被告上開所辯，顯係事後卸責之詞，委不足採。本件事證明確，
    被告犯行洵堪認定，應予依法論科。
二、核被告甲○○所為，係犯刑法第三百四十九條第一項之收受贓物罪。爰審酌被告
    之犯罪動機、目的、手段、被告之品行、智識程度、所得利益、犯罪所生之危害
    及犯罪後猶飾詞卸責等一切情狀，量處如主文所示之刑，並諭知易科罰金之折算
    標準。
三、扣案之鑰匙一把，並無證據證明為供犯罪所用或被告所有之物，爰不另為沒收之
    諭知。
據上論斷，應依刑事訴訟法第二百九十九條第一項前段、刑法第三百四十九條第一項
、第四十一條，罰金罰鍰提高標準條例第一條前段、第二條判決如主文。
本案經檢察官蔡佳玲到庭執行職務。
中    華    民    國      八十九    年      三      月      三十一     日
                                      臺灣臺北地方法院刑事第九庭
                                            法  官  黃  雅  君
右正本證明與原本無異
如不服本判決，應於判決送達後十日內，向本院提出上訴狀。
                                            書記官  文      柏
中    華    民    國      八十九    年      四      月        六       日
附錄本案論罪科刑法條：
刑法第三百四十九條第一項
收受贓物者，處三年以下有期徒刑、拘役或五百元以下罰金。
搬運、寄藏、故買贓物或為牙保者，處五年以下有期徒刑、拘役或科或併科一千元以
下罰金。
因贓物變得之財物，以贓物論。


司法院資訊處製作；財團法人民間司法改革基金會備份。
